臺灣新竹地方法院刑事判決　　　　　　　　　　　　 九十年度訴字第五七九號
　　公　訴　人　臺灣新竹地方法院檢察署檢察官
　　被　　　告　甲○○
　　指定辯護人　本院公設辯護人林建和
右列被告因公共危險案件，經檢察官提起公訴（九十年度偵字第三二五四號），本院
判決如左：
    主  文
甲○○無罪。
    理  由
一、公訴意旨略以：被告甲○○於民國九十年五月六日凌晨二時十八分許，在新竹縣
    新豐鄉重興村振興十二號郵局內，潑灑混合物促燃劑於該郵局所設置之自動提款
    機後，放火燒燬該提款機，致生公共危險，經警查獲，認被告涉有刑法第一百七
    十五條第一項之罪嫌等語。
二、訊據被告甲○○雖坦承於前開時地，到該郵局，且該郵局之提款機亦燒燬，但否
    認有放火燒燬該提款機之犯行，辯稱係該提款機突然著火，他回家後亦有打電話
    報警等語。
三、公訴人認被告涉有前開犯行係以監視錄影帶、勘驗筆錄及火災原因調查報告書等
    證據為憑。
四、按犯罪事實應依證據認定之，無證據不得推定犯罪事實，刑事訴訟法第一百五十
    四條定有明文，公訴人雖以前開證據認被告涉有前開犯行，惟查：
（一）、前開郵局之提款機確於前述時間、地點遭火燒燬之事實，有該提款機遭燒燬
        之照片十張在卷可參（偵查卷第五十頁至五十四頁），然該遭燒燬之提款機
        下方碳化焦塊經送內政部消防署鑑定結果，並未發現含有「石油系混合物促
        燃劑」，有該署九十年五月十八日火災鑑定報告在卷可稽（偵查卷第四八頁
        正面），且鑑定人即新竹縣消防局技士沈克林在本院調查時亦證稱對公訴人
        在起訴書所載之「混合物促燃劑」究係何物？並不清楚，顯見該提款機究係
        遭何種物質引燃燒燬並無法判斷。至鑑定人在本院調查時復證稱應係汽油類
        之物品引燃，但其證述內容僅係其個人推測，且該內容與前開內政部消防署
        鑑定內容不符，自難認其所為此部分之證述內容為正確。
（二）、至公訴人就前開錄影帶勘驗結果，為「5-06-01.AM.2:18.02R之前除被告甲
        ○○前往提款機外無其他人進入。」「5-06-01.AM.2:18.02R被告甲○○穿
        橫條紋短袖上衣戴黑色安全帽，口裡叨著一根煙，左手拿不明物件。」「
        5-0601.AM.2:18.03R被告轉身欲離去狀，當時已開著火。」，並附有翻拍之
        照片二張在卷可稽（偵查卷第六十四頁至六十五頁），依該勘驗之照片所載
        ，被告於前揭提款機起火時，固手持保特瓶站在該提款機之前方，但並未能
        清楚看出被告有放火之動作，況如被告所持有之保特瓶中所裝確係高延燒性
        之石油系混合促燃劑，則被告於一面放火、一面傾倒，火將由提款機順該傾
        倒之液體延燒該保特瓶及被告之身體，但由該勘驗之照片觀，並未發現該保
        特瓶有燃燒之現象，被告亦僅有手部少部分灼傷，尚難以此勘驗紀錄及錄影
        帶，即認前提款機係被告所放火燒燬。
（三）、況證人即被告之母黃孫昭妹在警訊中即證稱「甲○○返家隨即跑上他二樓臥
        房打電話，我由隔壁房間聽到甲○○打電話向警方報案說郵局提款機的事」
        「我聽見他講電話，我問他，你在打什麼電話，甲○○回答說郵局提款機冒
        煙可能會起火我要報案，我要做善事。」與被告辯稱之情節大致相符，如係
        被告放火燒燬該提款機，何以會自己報警？被告辯稱該提款機起火，非他所
        放火，應可採信。
五、綜合前開說明，前開提款機雖於前開時地，起火燒燬，但依公訴人所提出之證據
    尚難認係被告所放火，此外復無其他證據足認被告涉有前揭刑法第一百七十五條
    第一項放火燒燬他人之物，致生公共危險之罪嫌，不能證明被告犯罪，自應為無
    罪判決之諭知。
據上論結，應依刑事訴訟法第三百零一條第一項判決如主文。
本案經檢察官吳金棟到庭執行職務。
中      華      民      國    九十一    年      四      月    二十二    日
                            台灣新竹地方法院刑事第二庭
                                    法  官  王  銘  勇
右正本證明與原本無異。
如不服本判決，應於判決送達後十日內向本院提出上訴狀( 應附繕本 )，上訴於
臺灣高等法院。
                                    書記官  鄭  明  枝
中      華      民      國    九十一    年      四      月    二十二    日
